【裁判字號】    98,訴,1844
【裁判日期】    980728
【裁判案由】    懲治走私條例
【裁判全文】
臺灣臺中地方法院刑事判決              98年度訴字第1844號
公  訴  人  臺灣臺中地方法院檢察署檢察官
被      告  乙○○
選任辯護人  林殷世律師
被      告  甲○○
上列被告等因違反懲治走私條例案件，經檢察官提起公訴（九十
八年度偵字第一○一四五號），於本院準備程序進行中，被告就
被訴事實為有罪之陳述，經合議庭裁定改以簡式審判程序審理，
判決如下：
    主  文
乙○○共同私運管制物品進口逾公告數額，處有期徒刑陸月。扣
案如附表「扣押物品（應宣告沒收者）」欄所示之物沒收。
甲○○共同銷售管制物品，處拘役伍拾日，如易科罰金，以新臺
幣壹仟元折算壹日。扣案如附表「扣押物品（應宣告沒收者）」
欄所示之物沒收。
    犯罪事實
一、乙○○與大陸地區真實姓名年籍不詳，自稱「林其中」之成
    年男子（下稱「林其中」），均明知大陸地區乾香菇、其他
    乾菇類及乾金針等係不准輸入之管制進口物品，且一次私運
    之重量超過一千公斤者，屬於行政院依懲治走私條例第二條
    第三項規定公告之「管制物品項目及其數額」丙項所列之管
    制進口物品，不得私運進口。竟為私運進口大陸地區乾香菇
    、其他乾菇類及乾金針等來臺銷售牟利，乙○○竟與「林其
    中」共同基於自大陸地區私運管制物品進口之犯意聯絡，於
    民國九十七年九月間某日，乙○○前往大陸地區廈門，向「
    林其中」以每公斤新臺幣（下同）約一百六十元接洽議定購
    買大陸乾香菇、其他乾菇類及乾金針等約五百箱後，旋即指
    定「彰化縣埔心鄉○○○路二百四十六之一號環泰貨運公司
    」及「南投縣竹山鎮○○路○段二百二十七號」作為送貨地
    址，再由「林其中」負責安排將大陸地區乾香菇、其他乾菇
    類、乾金針等管制進口物品，以不詳方法，於九十七年十月
    間某日，經由不詳地點，一次私運如附表所示之大陸乾香菇
    、其他乾菇類及乾金針等約五百箱【其中大陸乾香菇約一百
    六十五箱，總重約二千二百十四點七五公斤；其他乾菇類約
    一百八十六箱，總重約三千七百二十公斤；乾金針約三十一
    箱，總重約七百十三公斤】，進入臺灣地區，而共同自大陸
    地區私運管制物品進口且逾公告數額之一千公斤。甲○○則
    明知乙○○前往大陸地區所購買之上開乾香菇、其他乾菇類
    及乾金針等，係私運管制進口之物品，竟以一個月一萬六千
    元之薪資代價，受僱於乙○○，並與乙○○共同基於銷售管
    制進口之走私物品之犯意聯絡，受乙○○指示，接續於九十
    八年三月六日至十三日間，銷售大陸乾香菇合計一百零二箱
    、乾金針八十四箱予「福珍行股份有限公司」之呂振亨（由
    檢察官另行偵辦中）；於九十八年三月十六日，銷售大陸乾
    金針二十箱及大陸乾香菇一百八十六箱予「順伍意貿易有限
    公司」負責人簡順欽（由檢察官另行偵辦中）；另於九十八
    年三月十九日，銷售大陸乾香菇一百箱予蔡國成（由檢察官
    另行偵辦中）等人，而共同銷售私運管制進口之大陸地區乾
    香菇、其他乾菇類及乾金針等。嗣分別為警持搜索票於如附
    表所示之時間、地點查獲並扣得如附表所示屬乙○○所有，
    為本件犯罪所得或供本件犯罪所用之物（扣押之時間、地點
    、物品詳如附表所示）。
二、案經內政部警政署保安警察第三總隊第一大隊報告及行政院
    海岸巡防署海洋巡防總局 (第三）臺中海巡隊移送臺灣臺中
    地方法院檢察署檢察官偵查起訴。
    理  由
壹、程序方面：
    按除被告所犯為死刑、無期徒刑、最輕本刑為三年以上有期
    徒刑之罪或高等法院管轄第一審案件者外，於第一次審判期
    日前之準備程序進行中，被告先就被訴事實為有罪之陳述時
    ，審判長得告知被告簡式審判程序之旨，並聽取當事人、代
    理人、辯護人及輔佐人之意見後，裁定進行簡式審判程序，
    刑事訴訟法第二百七十三條之一第一項定有明文。經核，本
    件被告乙○○、甲○○所犯係死刑、無期徒刑、最輕本刑為
    三年以上有期徒刑以外之罪，其於準備程序中就被訴事實為
    有罪之陳述，經法官告知簡式審判程序之旨，並聽取公訴人
    、被告、辯護人之意見後，本院爰依首揭規定，合議裁定由
    受命法官獨任進行簡式審判程序，而依刑事訴訟法第二百七
    十三條之二之規定，簡式審判程序之證據調查，不受刑事訴
    訟法第一百五十九條第一項、第一百六十一條之二、第一百
    六十一條之三、第一百六十三條之一及第一百六十四條至第
    一百七十條規定之限制，合先敘明。
貳、實體方面：
一、訊據被告乙○○對於上開時地前往大陸地區購買管制進口之
    大陸乾香菇、其他乾菇類及乾金針等，並提供送貨地址，委
    由大陸地區人民「林其中」之成年男子私運來臺等事實，及
    被告甲○○對於上開時地受僱於被告乙○○協助銷售上開管
    制進口之大陸乾香菇、其他乾菇類及乾金針等事實，均坦承
    不諱，核與證人即運送員王惠民、原生運公司廠長李如彪、
    福珍行公司負責人呂振亨、立東農業有限公司員工莊源隆、
    簡順欽、蔡國成、蕭美雲等人於警詢之陳述情節相符，並有
    行政院農業委員會農糧署本會各協助鑑定小組與查緝單位間
    電傳通聯單影本、行政院農業委員會雜糧蔬菜特作鑑定小組
    與查緝單位間電傳通聯單影本各一紙、查獲照片五十六張、
    被告乙○○入出境資訊連結作業資料一紙附卷，及前揭如附
    表所示之物品扣案可稽。綜據前述，本件事證明確，被告二
    人犯行堪以認定，應依法論罪科罰。
二、按行政院於九十七年二月二十七日修正公告之管制物品項目
    及其數額丙項（管制進口物品）第五款規定「一次私運下列
    物品之一項或數項，其總額由海關照緝獲時之完稅價格計算
    ，超過新臺幣十萬元者（外幣按當時辦理外匯銀行買進價格
    折算）或重量超過一千公斤者：五、原產地為大陸地區而未
    經主管機關公告准許輸入之海關進口稅則第一章至第八章所
    列之物品、稻米、稻米粉、花生、茶葉、種子（球）」；而
    乾香菇、其他乾菇類、乾金針，依據「中華民國輸出入貨品
    分類表」之規定，其稅則號分別為「○七一二. 三九. 二○
    」、「○七一二. 三九. 九○」號及「○七一二. 九○. 五
    ○. ○○」號，屬於「中華民國海關進口稅則」第七章之「
    食用蔬菜及部分根菜與塊莖菜類」之管制進口物品，且未經
    主管機關公告准許輸入，有國際貿易局貨品分類及輸出入查
    詢規定表二紙附卷可參。次按自大陸地區私運物品進入臺灣
    地區，或自臺灣地區私運物品前往大陸地區者，以私運物品
    進口、出口論，適用本條例規定處斷，為懲治走私條例第十
    二條所明定。本件被告乙○○於一次私運進口之大陸地區乾
    香菇、其他乾菇類、乾金針等，其重量已超過一千公斤，是
    核被告乙○○所為係犯懲治走私條例第二條第一項、第十二
    條之自大陸地區私運管制物品進口逾公告數額罪。復按懲治
    走私條例第三條第一項所列之「運送」、「銷售」走私物品
    之行為，本質上均屬同條例第二條私運管制物品罪之後續行
    為，上訴人共同私運進口逾公告數額之管制物品，復自行或
    僱人運送並銷售等行為，均為其前之私運管制物品罪所吸收
    ，不另論運送、銷售罪，最高法院八十九年度臺上字第六七
    七五號判決意旨參照，故被告乙○○與「林其中」自大陸地
    區私運管制物品進口後，嗣又為運送及銷售之行為，所涉運
    送、銷售之行為，揆諸前揭說明，本質上係屬其私運管制進
    口物品罪之後續行為，不另論運送、銷售管制物品罪。另核
    被告甲○○所為，係犯懲治走私條例第三條第一項之銷售走
    私物品罪，其藏匿私運管制進口之走私物品之低度行為為銷
    售私運管制進口之走私物品之高度行為所吸收，亦不另論罪
    。被告乙○○與「林其中」，就上開自大陸地區私運管制物
    品進口逾公告數額罪，及被告甲○○與被告乙○○間，就銷
    售走私物品罪，有犯意聯絡及行為分擔，均應論以共同正犯
    。復審酌被告乙○○、甲○○走私、銷售大陸乾香菇、其他
    乾菇類及乾金針等之數量甚多，對於國內之交易市場及產品
    價格影響非輕，惟念被告乙○○未曾被判處有期徒刑確定，
    有臺灣高等法院被告乙○○之前案紀錄表一紙附卷可查，且
    其因本件犯罪獲利非多；另被告甲○○為求生計，受僱於人
    而犯下前述之罪，且二人犯罪後均能坦承犯行，態度尚稱良
    好，暨其犯罪手段、智識程度及生活狀況等一切情狀，各量
    處如主文所示之刑，並就被告甲○○所處之拘役諭知易科罰
    金之折算標準。末查，扣案之如附表所示之各式表格清單，
    係為被告乙○○所有，供本件犯罪所用之物，業據被告陳明
    在卷（本院卷第一一九頁反面），爰依刑法第三十八條第一
    項第二款規定宣告沒收。另扣案如附表所示之大陸乾香菇、
    其他乾菇類及乾金針等物，業經臺中縣大甲鎮公所於九十八
    年四月十七日全數提清並於同日銷毀完成，此有行政院海岸
    巡防署海洋巡防總局第三海巡隊九十八年四月十六日洋局三
    偵字第○九八○○三一四七二號函及九十八年度走私進口農
    產品銷毀處理計畫走私物銷毀提領清冊一紙附卷可查，故前
    開物品既已經銷毀而不存在，即毋庸宣告沒收，併此敘明。
據上論斷，應依刑事訴訟法第二百七十三條之一第一項、二百九
十九條第一項前段，懲治走私條例第二條第一項、第三條第一項
、第十二條，刑法第十一條前段、第二十八條、第四十一條第一
項前段、第三十八條第一項第二款，判決如主文。
本案經檢察官丙○○到庭執行職務。
中    華    民    國    98    年    7    月    28    日
                  刑事第七庭    法  官  林慶郎
以上正本證明與原本無異。
如不服本判決應於收受送達後10日內向本院提出上訴書狀，並應
敘述具體理由；其未敘述上訴理由者，應於上訴期間屆滿後20日
內向本院補提理由書（均須按他造當事人之人數附繕本）「切勿
逕送上級法院」。
                                書記官  黃士益
中    華    民    國    98    年    7    月    28    日
附表：
┌─┬───────┬────────┬──────────┐
│  │扣押之時間地點│扣押物品        │扣押物品            │
│  │              │（應宣告沒收者）│（毋庸宣告沒收者）  │
├─┼───────┼────────┼──────────┤
│1 │98年3月20日   │出貨單拾肆張、貨│                    │
│  │13時30分許    │品明細手寫單拾陸│                    │
│  ├───────┤張、手寫資料壹張│                    │
│  │南投縣竹山鎮  │、貨物明細資料拾│                    │
│  │集山路3段227號│玖張、貨物明細資│                    │
│  │              │料貳拾捌張、貨運│                    │
│  │              │運送單捌張      │                    │
├─┼───────┼────────┼──────────┤
│2 │98年3月20日   │手寫單貳張、房屋│大陸乾香菇131箱（總 │
│  │16時30分許    │賃書貳張、C5倉庫│重約1802.5公斤）    │
│  ├───────┤綽號小惠扣押物品│                    │
│  │南投縣竹山鎮  │目錄表參張      │                    │
│  │江西路3之25號 │                │                    │
├─┼───────┼────────┼──────────┤
│3 │98年3月20日   │                │大陸乾香菇21箱（總重│
│  │15時許        │                │約230.25公斤）      │
│  ├───────┤                │                    │
│  │南投縣竹山鎮  │                │                    │
│  │田東路90號    │                │                    │
├─┼───────┼────────┼──────────┤
│4 │98年3月20日   │傳真送貨單壹張  │大陸乾香菇102箱（總 │
│  │13時20分許    │                │重約2040公斤）、乾金│
│  ├───────┤                │針31箱（總重約713 公│
│  │彰化縣埔心鄉  │                │斤）、大陸乾香菇13  │
│  │武英南路246之1│                │箱（總重約182公斤） │
│  │號(環泰貨運行)│                │                    │
├─┼───────┼────────┼──────────┤
│5 │98年3月20日   │庫房出租明細表壹│壓縮大陸乾香菇84箱  │
│  │14時許        │張、出貨單影本壹│（總重約1680公斤）  │
│  ├───────┤張              │                    │
│  │彰化縣員林鎮  │                │                    │
│  │員集路2段403號│                │                    │
│  │（原生運食品  │                │                    │
│  │股份有限公司）│                │                    │
└─┴───────┴────────┴──────────┘
附錄本案論罪科刑法條全文：
懲治走私條例第2條
私運管制物品進口、出口逾公告數額者，處 7 年以下有期徒刑，
得併科新臺幣 3 百萬元以下罰金。
前項之未遂犯罰之。
第 1 項所稱管制物品及其數額，由行政院公告之。
懲治走私條例第3條
運送、銷售或藏匿前條第 1 項之走私物品者，處 5 年以下有期
徒刑、拘役或科或併科新臺幣 150 萬元以下罰金。
前項之未遂犯罰之。


司法院資訊處製作；財團法人民間司法改革基金會備份。
